臺灣雲林地方法院刑事判決
110年度易字第319號
公  訴  人  臺灣雲林地方檢察署檢察官
被      告  蘇資元



上列被告因賭博案件，經檢察官聲請簡易判決處刑（109年度偵
字第7095號），本院北港簡易庭認不得逕以簡易判決處刑（110
年度港簡字第34號），移由本院刑事庭依通常程序審理，並判決
如下：
    主  文
蘇資元共同犯圖利聚眾賭博罪，處有期徒刑參月，如易科罰金，
以新臺幣壹仟元折算壹日。緩刑貳年。
扣案如附表編號1至3所示之物沒收之；未扣案之犯罪所得新臺幣
柒萬元沒收之，於全部或一部不能沒收或不宜執行沒收時，追徵
其價額。
    事  實
一、蘇資元自民國109年6月1日某時，在網路上向真實姓名、年
    籍不詳之成年人取得「博金」(網址：ag.bkd99.net/app)賭
    博網站之代理帳號與密碼後，即與該真實姓名、年籍不詳之
    成年人共同基於意圖營利，供給賭博場所、聚眾賭博之犯意
    聯絡，自109年6月1日某時起至109年8月11日12時41分許為
    警查獲止，在雲林縣○○鎮○○里○○000○0號住處，利用電腦設
    備登入網際網路至上開簽賭網站加以管理，而對外聚集綽號
    「H6306」、「H6502」、「H656565」、「H6568」、「H666
    55」等人成為會員與上開網站對賭，提供線上賭博虛擬場所
    並聚眾賭博。賭博方式係由賭客依據蘇資元提供之帳號、密
    碼，利用網際網路連結至「博金」賭博網頁，以各國職業運
    動、球類等比賽結果為賭博標的，輸贏則依該網站按參賽隊
    伍之強弱所設定之讓分及賠率計算，由賭客自行下注，如所
    押注之隊伍贏球，可依簽注金額獲取賭盤賠率之彩金，如未
    押中，則賭資下注金額全歸網站經營者所有，蘇資元另可自
    賭客下注金中每新臺幣(下同)100元中抽取5元之手續費（俗
    稱水錢），共計獲利約7萬元。嗣於109年8月11日12時41分
    許，為警持本院核發之搜索票，在蘇資元前開住處執行搜索
    ，並扣得附表所示之物，始悉上情。
二、案經雲林縣警察局移送臺灣雲林地方檢察署檢察官偵查起訴
    。
    理  由
一、本件認定事實所引用之卷證資料，並無證據證明係公務員違
    背法定程序所取得，與本案亦有關連性，本院認引為證據為
    適當，是依刑事訴訟法第158條之4之反面解釋，得作為本案
    證據。
二、上開犯罪事實，業據被告於本院審理時坦承不諱，並有「博
    金」賭博網頁截圖照片2張附卷可稽，足認被告之任意性自
    白與事實相符，堪予採信。綜上所述，本案事證明確，被告
    犯行洵堪認定，應依法論科。
三、論罪科刑：
(一)核被告所為，係犯刑法第268條前段之圖利供給賭博場所罪
    及同條後段之圖利聚眾賭博罪。
(二)被告與該真實姓名、年籍不詳之成年人就上開犯行有犯意聯
    絡及行為分擔，為共同正犯。
(三)被告自109年6月1日某時起至109年8月11日12時41分許為警
    查獲時止，意圖營利，持續供給賭博場所、聚眾賭博，本質
    上即含有反覆實施性質，應各論以集合犯之實質上一罪。被
    告以一個經營簽賭站之行為，同時觸犯上開2罪名，為想像
    競合犯，應依刑法第55條規定，從一重之意圖營利聚眾賭博
    罪處斷。
(四)爰審酌被告不思謀財正途，為貪圖不法利益而經營地下簽賭
    站聚眾賭博，助長投機風氣，並危害社會善良風俗，實有不
    該，惟念及被告犯後坦認犯行，態度尚可，考量被告經營賭
    博規模不大，犯罪期間亦非長，對社會善良風俗所造成之危
    害程度尚非嚴重，兼衡被告犯罪之動機、目的、手段、所獲
    利益，及被告自陳平時有捐款行善，關懷社會弱勢群體，並
    提出之雲嘉心燈行善團、社團法人雲林縣夜市慈愛會之捐款
    證明、感謝狀可憑，暨其為高職肄業之教育智識程度、無業
    、目前與母親及領有身心障礙證明之哥哥同住之家庭生活經
    濟狀況等一切情狀，量處如主文所示之刑，並諭知易科罰金
    之折算標準。
(五)被告未曾因故意犯罪受有期徒刑以上刑之宣告，有臺灣高等
    法院被告前案紀錄表在卷可稽，其因一時短於思慮，致觸犯
    刑章，然犯後已坦承犯行，經此偵查及審判程序後，當知警
    惕，故本院認被告所宣告之刑，以暫不執行為適當，爰依刑
    法第74條第1項第1款規定，宣告被告緩刑2年，以啟自新。
四、沒收部分：
(一)供犯罪所用、犯罪預備之物或犯罪所生之物，屬於犯罪行為
    人者，得沒收之，刑法第38條第2項前段定有明文。查扣案
    如附表編號1至3所示之物，為被告所有且係供本案犯罪所用
    之物，業據被告供陳在卷，爰依刑法第38條第2項前段規定
    ，宣告沒收。至扣案如附表編號4至6所示之物，被告於本院
    審理時供稱：如附表編號4至6所示之物，雖為我所有，但僅
    作為平常聯繫、玩遊戲、抓牌等用途使用，均與本案無關等
    語，是無證據證明上開扣案物為本案犯罪所用之物，故不予
    宣告沒收。
(二)犯罪所得，屬於犯罪行為人者，沒收之；於全部或一部不能
    沒收或不宜執行沒收時，追徵其價額；前條犯罪所得及追徵
    之範圍與價額，認定顯有困難時，得以估算認定之，刑法第
    38條之1第1項前段、第3項、第38條之2第1項，分別定有明
    文。查被告於本院審理時坦承犯罪，並自承其犯罪所得為7
    萬元等語，依刑法第38條之1第1項前段、第3項規定宣告沒
    收，並於全部或一部不能沒收或不宜執行沒收時，追徵其價
    額。
五、不另為無罪諭知部分：
(一)聲請簡易判決處刑意旨雖認被告前開所為，亦涉犯刑法第26
    6條第1項之賭博罪嫌云云。
(二)按刑法第266條第1項之賭博罪，係以在公共場所或公眾得出
    入之場所賭博財物為其成立要件。透過電腦網路賭博，係個
    人經由私下設定特定之密碼帳號，與電腦連線上線至該網站
    ，其賭博活動及內容具有一定封閉性，僅為對向參與賭博之
    人私下聯繫，其他民眾無從知悉其等對賭之事，形同一個封
    閉、隱密之空間，在正常情況下，以此種方式交換之訊息具
    有隱私性，故利用上開方式向他人下注，因該簽注內容或活
    動並非他人可得知悉，尚不具公開性，即難認係在「公共場
    所」或「公眾得出入之場所」賭博，不能論以刑法第266條
    第1項之賭博罪（最高法院107年度台非字第174號判決意旨
    參照）。
(三)經查，本案賭客登入被告經營之賭博網站，乃係透過手機或
    電腦之網路，以各自之帳號、密碼連線至該網站與被告對賭
    ，屬上開判決意旨所稱在封閉、隱密空間之賭博行為，其簽
    注內容或活動僅為對向參與賭博之人私下聯繫，並非他人可
    得知悉而不具公開性，即難認係在「公共場所」或「公眾得
    出入之場所」賭博，無從以刑法第266條第1項之賭博罪責相
    繩。是就此部分本應為無罪之諭知，惟經本院審理結果，認
    此部分如成立犯罪，與被告前揭業經本院論罪科刑之犯行部
    分具想像競合犯之裁判上一罪關係（最高法院107年度台上
    字第4861號判決意旨參照），爰不另為無罪之諭知。
據上論斷，應依刑事訴訟法第452條、第299條第1項前段，刑法
第28條、第268條、第55條、第41條第1項前段、第74條第1項第1
款、第38條第2項前段、第38條之1第1項前段、第3項，刑法施行
法第1條之1第1項，判決如主文。
本案經檢察官王聖豪聲請簡易判決處刑，檢察官魏偕峯到庭執行
職務。
中　　華　　民　　國　　110 　年　　10　　月　　25　　日
                  刑事第四庭　法  官  廖奕淳
以上正本證明與原本無異。
如不服本判決應於收受判決後 20 日內向本院提出上訴書狀，並
應敘述具體理由；其未敘述上訴理由者，應於上訴期間屆滿後
20 日內向本院補提理由書（均須按他造當事人之人數附繕本）
。「切勿逕送上級法院」。
                              書記官  陳玫燕
中　　華　　民　　國　　110 　年　　10　　月　　25　　日

附錄本案論罪科刑法條：
中華民國刑法第268條
意圖營利，供給賭博場所或聚眾賭博者，處3年以下有期徒刑，
得併科9萬元以下罰金。

附表：
編號 扣案物名稱 所有人 數量 1 電腦設備(含主機、鍵盤、螢幕) 蘇資元 2臺 2 TP-LINE Router (路由器) 蘇資元 1臺 3 TOTO LINE(路由器) 蘇資元 1臺 4 iPAD 蘇資元 3臺 5 iPHONE 蘇資元 1臺 6 簽單相關資料 蘇資元 1本